臺灣桃園地方法院刑事判決
111年度壢交簡字第2110號
聲  請  人  臺灣桃園地方檢察署檢察官
被      告  陳存善



上列被告因公共危險案件，經檢察官聲請以簡易判決處刑（111
年度速偵字第36786號），本院判決如下：
    主  文
陳存善駕駛動力交通工具而有吐氣所含酒精濃度達每公升零點二
五毫克以上情形，處有期徒刑肆月，如易科罰金，以新臺幣壹仟
元折算壹日。
    事實及理由
一、本件犯罪事實及證據，除增列桃園市政府警察局函及函附財
    團法人工業技術研究院呼氣酒精測試器合格證書(見本院卷1
    3-15頁)外，均引用如附件檢察官聲請簡易判決處刑書之記
    載。
二、核被告陳存善所為，係犯刑法第185條之3第1項第1款之駕駛
    動力交通工具而有吐氣所含酒精濃度達每公升0.25毫克以上
    情形罪。爰審酌被告於服用酒類後，吐氣所含酒精濃度已達
    每公升0.25毫克之狀態下，仍執意駕駛動力交通工具上路，
    除不顧己身安全外，更漠視往來公眾之人身、財產安全，殊
    值非難，且其曾有酒後駕駛動力交通之全國前案紀錄，經本
    院以104年度壢交簡字第990號判處有期徒刑2月確定(已執行
    完畢)，已非屬酒駕初犯，然念及被告於犯後坦承犯行，態
    度尚可，暨其自陳高中畢業之智識程度、家庭經濟狀況小康
    ，以及其犯罪動機、目的、犯罪行為人之品行等一切情狀，
    量處如主文所示之刑，並諭知有期徒刑易科罰金之折算標準
    ，以資懲儆。
三、據上論斷，應依刑事訴訟法第449條第1項前段、第3項、第 
     454條第2項，逕以簡易判決處刑如主文。
四、如不服本判決，應於判決送達後20日內，向本院提出上訴狀
    ，上訴於本院合議庭（須附繕本）。
本案經檢察官何嘉仁聲請簡易判決處刑。
中　　華　　民　　國　　111 　年　　11　　月　　27　　日
                  刑事第七庭    法　官　黃弘宇
以上正本證明與原本無異。
如不服本判決，應於判決送達後20日內向本院提出上訴狀（應附
繕本）。
　　　　　　　　　　　　　　　  書記官　 洪郁筑
中　　華　　民　　國　　111 　年　　11　　月　　29　　日





附錄本案論罪科刑依據之法條：
中華民國刑法第185條之3
駕駛動力交通工具而有下列情形之一者，處3年以下有期徒刑，
得併科30萬元以下罰金：
一、吐氣所含酒精濃度達每公升零點二五毫克或血液中酒精濃度
    達百分之零點零五以上。
二、有前款以外之其他情事足認服用酒類或其他相類之物，致不
    能安全駕駛。
三、服用毒品、麻醉藥品或其他相類之物，致不能安全駕駛。
因而致人於死者，處3年以上10年以下有期徒刑，得併科2百萬元
以下罰金；致重傷者，處1年以上7年以下有期徒刑，得併科1百
萬元以下罰金。
曾犯本條或陸海空軍刑法第54條之罪，經有罪判決確定或經緩起
訴處分確定，於十年內再犯第1項之罪因而致人於死者，處無期
徒刑或5年以上有期徒刑，得併科3百萬元以下罰金；致重傷者，
處3年以上10年以下有期徒刑，得併科2百萬元以下罰金。

附件：
臺灣桃園地方檢察署檢察官聲請簡易判決處刑書
                                    111年度偵字第36786號
　　被　　　告　陳存善　男　61歲（民國00年00月00日生）
　　　　　　　　　　　　住花蓮縣○○鄉○○路00○0號
　　　　　　　　　　　　居桃園市○○區○○○○村00號之3                           四樓
　　　　　　　　　　　　國民身分證統一編號：Z000000000號
上列被告因公共危險案件，業經偵查終結，認為宜聲請以簡易判
決處刑，茲將犯罪事實及證據並所犯法條分敘如下：
　　    犯罪事實
一、陳存善自民國111年8月11日中午12時許起至同日中午12時10
    分許止，在桃園市中壢區新明街某工地內飲用啤酒，明知飲
    酒後已達不得駕駛動力交通工具之程度，仍基於酒後駕駛動
    力交通工具之犯意，於同日下午5時許，自該處騎乘車牌號
    碼000-0000號普通重型機車欲返回桃園市○○區○○○○村00號之
    3四樓住處。嗣於同日下午5時許，行經桃園市○○區○○路0段0
    00號前為警攔檢，並於同日下午5時9分許，測得其吐氣所含
    酒精濃度達每公升0.25毫克。
二、案經桃園市政府警察局楊梅分局報告偵辦。
　　    證據並所犯法條
一、上揭犯罪事實，業據被告陳存善於警詢及偵查中坦承不諱，
    復有酒精測試紀錄表及桃園市政府警察局舉發違反道路交通
    管理事件通知單在卷可稽，被告犯嫌堪以認定。
二、核被告所為，係犯刑法第185條之3第1項第1款之公共危險罪
    嫌。
三、依刑事訴訟法第451條第1項聲請逕以簡易判決處刑。
    此　致
臺灣桃園地方法院
中　　華　　民　　國　 111　　年　　9 　　月　　23　　日
                              檢　察　官　何嘉仁　
本件正本證明與原本無異
中　　華　　民　　國　 111　　年　　10　　月　　3 　　日
                              書  記  官  吳鎮德
附記事項：
本件係依刑事訴訟法簡易程序辦理，法院簡易庭得不傳喚被告、
輔佐人、告訴人、告發人等出庭即以簡易判決處刑；被告、被害
人、告訴人等對告訴乃論案件如已達成民事和解而要撤回告訴或
對非告訴乃論案件認有受傳喚到庭陳述意見之必要時，請即另以
書狀向簡易法庭陳述或請求傳訊。
所犯法條：
中華民國刑法第185條之3
駕駛動力交通工具而有下列情形之一者，處 3 年以下有期徒刑
，得併科 30 萬元以下罰金：
一、吐氣所含酒精濃度達每公升零點二五毫克或血液中酒精濃度
    達百分之零點零五以上。
二、有前款以外之其他情事足認服用酒類或其他相類之物，致不
    能安全駕駛。
三、服用毒品、麻醉藥品或其他相類之物，致不能安全駕駛。
因而致人於死者，處 3 年以上 10 年以下有期徒刑，得併科 2
百萬元以下罰金；致重傷者，處 1 年以上 7 年以下有期徒刑，
得併科 1 百萬元以下罰金。
曾犯本條或陸海空軍刑法第 54 條之罪，經有罪判決確定或經緩
起訴處分確定，於十年內再犯第 1 項之罪因而致人於死者，處
無期徒刑或 5 年以上有期徒刑，得併科 3 百萬元以下罰金；致
重傷者，處 3 年以上 10 年以下有期徒刑，得併科 2 百萬元以
下罰金。